臺灣高等法院刑事判決
109年度侵上訴字第73號
上  訴  人  臺灣士林地方檢察署檢察官
被      告  黃俊傑



選任辯護人  曾昭牟律師
上列上訴人因被告妨害性自主案件，不服臺灣士林地方法院108
年度侵訴字第27號，中華民國109年2月4日第一審判決（起訴案
號：臺灣士林地方檢察署108年度偵字第2318號），提起上訴，
本院判決如下：
    主  文
上訴駁回。
     理  由
壹、程序部分：
    按性侵害犯罪防治法所稱性侵害犯罪，係指觸犯刑法第221
    條至第227條、第228條、第229條、第332條第2項第2款、第
    334條第2項第2款、第348條第2項第1款及其特別法之罪；又
    行政機關、司法機關及軍法機關所製作必須公示之文書，不
    得揭露被害人之姓名、出生年月日、住居所及其他足資識別
    被害人身分之資訊，性侵害犯罪防治法第2條第1項、第12條
    第2項分別定有明文。另性侵害犯罪防治法第12條所定其他
    足資識別被害人身分之資訊，包括被害人照片或影像、聲音
    、住址、親屬姓名或其關係、就讀學校與班級或工作場所等
    個人基本資料，性侵害犯罪防治法施行細則第6條亦有明定
    。查本件被告既因觸犯刑法第224條、第221條第1項之強制
    猥褻罪、強制性交罪，經檢察官提起公訴，核與性侵害犯罪
    防治法第2條第1項規定之性侵害犯罪定義相符，因本院所製
    作之本案判決係屬必須公示之文書，為避免本案被害人即代
    號0000000000（真實姓名年籍詳卷，下稱告訴人）身分遭揭
    露，依上開規定，對於本案告訴人年籍資料等足資識別身分
    之資訊，均予以隱匿及適度遮隱並註明參照卷內事證，合先
    敘明。
貳、實體部分：
一、公訴意旨略以：被告甲○○（下稱被告）與告訴人前為○○經紀
    公司同事，被告並為告訴人之酒店經紀人。被告竟趁載送告
    訴人回家之機會，基於強制猥褻、強制性交之犯意，分別於
    附表所示時間、地點，對告訴人為附表所示之強制猥褻、強
    制性交犯行得逞。嗣經告訴人報警處理，始為警查獲上情。
    因認被告涉犯刑法第224條強制猥褻罪及同法第221條第1項
    強制性交罪嫌等語。
二、按犯罪事實應依證據認定之，無證據不得認定犯罪事實；不
    能證明被告犯罪者，應諭知無罪之判決，刑事訴訟法第154
    條第2項、第301條第1項分別定有明文。次按認定不利於被
    告之事實，須依積極證據，苟積極證據不足為不利於被告事
    實之認定時，即應為有利被告之認定，更不必有何有利之證
    據；又認定犯罪事實，所憑之證據，雖不以直接證據為限，
    間接證據亦包括在內，然無論直接或間接證據，其為訴訟上
    之證明，須於通常一般之人均不致於有所懷疑，而得確信其
    為真實之程度者，始得據之為有罪之認定，倘其證明尚未達
    到此一程度，而有合理性懷疑之存在時，即無從為有罪之認
    定（最高法院30年上字第816號、76年台上字第4986號判例
    參照）。又性侵害犯罪態樣複雜多端，且通常具有高度隱密
    性，若案發當時僅有被告與告訴人2人在場，事後常有各執
    一詞，而有難辨真偽之情形。事實審法院為發現真實，以維
    護被告之正當利益，對於告訴人指證是否可信，自應詳加調
    查，必其指證確與事實相符，而無重大瑕疵者，始得採為論
    罪之依據。尤其涉及強制性交與合意性交爭議之案件，被告
    固有可能偽辯係合意性交，以求脫免刑責。惟實務上亦常見
    合意性交後，其中一方因事後翻悔，或被告未履行性交易條
    件，或事後遭父母或配偶（或對方配偶）甚至其他人質疑，
    不甘損失或為維護本身名譽暨避免受責難而不惜誣控遭對方
    強制性交之案例。此類性侵害疑案，因涉及雙方利害關係之
    衝突，告訴人難免有虛偽或誇大陳述之可能。事實審法院為
    發現真實，除應就卷內相關證據資料細心剖析勾稽，以究明
    告訴人之指訴是否合於情理以外，尤應調查其他相關佐證，
    以查明其指證是否確與事實相符。亦即告訴人之指證，仍須
    有補強證據以保障其憑信性，不能單憑告訴人片面之指證，
    遽對被告論罪科刑。
三、公訴意旨認被告涉犯上開罪嫌，無非係以被告於警詢及偵查
    中之供述、證人即告訴人於警詢及偵查中之證訴、告訴人與
    被告於民國107年11月30日通訊軟體LINE（下稱LINE）之對
    話紀錄等，為其主要論據。
四、訊據被告固坦承於附表編號1至3所示時間、地點，對告訴人
    為附表各編號所示親密及性交等行為，惟堅決否認有何強制
    猥褻及強制性交等犯行，辯稱：告訴人於107年10月中旬來
    面試，才彼此認識，我是告訴人的酒店經紀，告訴人是自10
    7年10月19日前後，開始到○○酒店上班，下班大概都是凌晨1
    、2點，除告訴人提早下班，或是我沒空外，告訴人下班會
    用LINE跟我說，由我開車去接她，107年11月9日那次，我是
    到汽車後座教告訴人如何勾客人，並問說妳這樣每次賺個幾
    千元，不如來當我的小三，告訴人當下答應，因此當天才會
    發生我們互相撫摸身體之事，告訴人從頭到尾都笑笑撒嬌，
    我們下車時還互相擁抱，107年11月16日及18日那2次，都是
    我到後座跟告訴人抱著聊天，聊一聊我們就開始互相愛撫，
    接下來就發生性行為，做完之後我將車子開到告訴人家大門
    口，讓告訴人回家，也有下車擁抱、說再見，過程都很正常
    ，你情我願，我跟告訴人完全沒有發生不愉快，但因為我老
    婆已經懷疑，所以我從107年11月24日開始，就用各種理由
    沒有去接送告訴人，告訴人於107年11月30日就突然傳LINE
    給我，之後人就不見了，LINE也封鎖我，我就找不到告訴人
    等語。
五、經查：
(一)被告是告訴人之酒店經紀，並於附表編號1至3所示各次時間
    、地點，對告訴人為附表各編號所示親密愛撫及性交行為等
    情，此為被告所不爭執（臺灣士林地方法院108年度侵訴字
    第27號卷，下稱原審卷，第38至45頁），核與證人即告訴人
    （下稱告訴人）於警詢、偵查及原審之證述相符（偵卷第11
    至17 、81至87頁，原審卷第73至95頁），前開事實，首堪
    認定。
(二)本案告訴人所指被告有於附表編號1所示之時間、地點對其
    為強制猥褻之犯行，惟此僅有告訴人之指述，尚乏補強證據
    足資佐憑，無法證明被告有如告訴人所指之強制猥褻犯行：
 1、按告訴人在本質上雖屬於證人，然與一般證人不同，其與被
    告常處於對立之立場（即學理上所稱「敵性證人」），其陳
    述之目的，在使被告受刑事訴追處罰，其證詞之憑信性自較
    一般無利害關係之證人薄弱。故告訴人縱立於證人地位而為
    指證及陳述，且其指證或陳述均無瑕疵，亦不得作為有罪判
    決之唯一依據，仍應調查其他相關證據，以查明其陳述是否
    與事實相符，亦即仍須有補強證據以擔保其指證及陳述之真
    實性，而為通常一般人不致有所懷疑者，始得採為論罪科刑
    之依據。而所謂補強證據，則指除該陳述本身之外，其他足
    以證明犯罪事實確具有相當程度真實性之證據而言，故該必
    要之補強證據，須與待證之犯罪事實具有相當關聯性，在客
    觀上能增強告訴人證詞之憑信性，且足以擔保其指證之真實
    性，始足當之。被害人與一般證人不同，其與被告處於絕對
    相反之立場，其陳述之目的，在使被告受刑事訴追處罰，內
    容未必完全真實，其證明力已較一般證人之陳述稍弱。
 2、針對告訴人歷次證述被告於附表編號1所示之強制猥褻犯嫌
    之內容，臚列如下：
　⑴於警詢、偵查中之指述為：107年11月9日是被告第1次開車送
    我回家，之後他將車子停在○○路的路邊，並且跟我聊上班的
    情況，問我習不習慣，還說要發薪水給我，但他突然跳到後
    座，坐在我旁，再繼續聊這些事，被告一直將話題帶到性，
    我覺得他想要試探我，想騙我去接S（按指性交易，下同）
    ，我說我不想，我沒這麼缺錢，他突然將我包包拿走放在他
    旁邊，伸手摸我大腿，我跟他說不要這樣，好好講話，並把
    他的手抓起來放回他腿上，但他還是繼續摸我大腿，我一直
    推他，他才停下來，後來他突然又親我，我有擋，所以他親
    到我脖子，後來他又再親我，有親到我的嘴，他還把手伸進
    衣服裡摸我的胸部，我跟他說不要這樣，再這樣我明天不敢
    來了，講了3、4次，一直推他，他才載我回家，我回家後有
    用LINE問他為什麼要這樣對我，他的回答是誤會，還說認識
    久了就會知道他是什麼樣的人，我就想說算了等語（偵卷第
    12、81、83頁），
　⑵於原審審理期日時證稱：被告第一次對我為強制猥褻之時間
    有點不記得了，地點是在被告送我回家時的一個斜坡，被告
    說想跟我聊一聊，問我還習慣嗎，之後就一直把話題帶到性
    ，一直想要試探我這方面的問題，我覺得被告想要騙我接S
    ，之後被告就把手放到我大腿上，我就把被告的手放回他的
    大腿上，被告接著就摸我的胸部，是隔著衣服還是伸手進去
    摸，我不記得了，被告有親我，但是親那個部分我也忘了，
    我之後確實有用LINE問他為何要這樣對我等語（原審卷第74
    、75、83頁）
 3、告訴人固稱於本次犯行後，於同日以LINE詢問被告為何對此
    對待一情，然告訴人並未提出所稱之LINE訊息或LINE通話之
    相關證據，是告訴人所稱於同日有以LINE質疑被告對其違反
    意願之強制猥褻行為一情，自無相關事證可佐，誠難遽信為
    真。況查：
　⑴觀諸被告所提出之107年11月9日被告與告訴人間之LINE對話
    ，其內容為（偵卷第31頁）：　　
2018年11月9日(五) 上午12:30被  告：我在樓下囉（按指被告抵達現場等候告訴人） 上午04:00被  告：剛在開車。打給妳沒事，妳早點休息 上午04:33告訴人：摁 下午02:54被  告：下午安安 下午03:36告訴人：安安 下午03:37告訴人：今天晚點到噢應該上到2點 下午04:04被  告：好的 2018年11月10日(六) 上午12:07告訴人：我先回去囉今天都沒台 上午12:07被  告：好的                  下週見囉 
  ⑵依上開LINE對話內容，告訴人與被告對話互動自然，往來正
    常，未見告訴人有埋怨被告違背其本意，甚至施以強制猥褻
    等端倪或跡象。衡之，告訴人所指此次與被告之互動既令告
    訴人感受不快、深受侵犯，實難想見告訴人何以於案發當日
    下午3時37分再主動要求被告於晚間之接送要延至翌日凌晨2
    點之可能。又佐以案發時告訴人芳齡28，已非稚齡，於案發
    時意識清楚、智識正常，但凡遭遇有如告訴人所指之被告在
    其車內刻意大聊性事，令告訴人覺察被告有意設局誘使告訴
    人從事性交易等種種不悅，甚至承受遭被告以蠻力摸告訴人
    大腿、強親告訴人脖子、嘴巴，又伸出鹹豬手進告訴人之衣
    服強摸告訴人之胸部，依現今國人之教育程度、認知水準、
    社會風氣及資訊傳播之快速、普及，理當知悉被告所為係侵
    犯性自主決定之強制猥褻犯行，誠無可能陷於被告妄稱誤會
    、粉飾太平之迷思；且若告訴人於案發時有如其所述之不斷
    地推、不斷以言詞阻擋被告上下其手之猥褻行為，身心必然
    備受壓迫、相當恐懼、惶恐不安，應儘量避免與被告單獨接
    觸或相處之機會，又怎可能於同日下午再以LINE委請被告於
    深夜凌晨前往接送之理。基此，針對告訴人所指於107年11
    月9日凌晨3時許有遭被告在停放在臺北市○○區○○路000號前
    ，在被告駕駛之自小客車內，遭被告施以強制猥褻之犯行等
    情，僅據告訴人單一指述，且與情況證據無法相互勾稽，悖
    於告訴人事後與被告間之互動，難以理解無法盡信，自難謂
    被告有告訴人所指強制猥褻之犯行。
(三)本案告訴人所指被告有於附表編號2所示之時間、地點對其
    為強制性交之犯行，亦僅有告訴人之指述以及應與告訴人指
    述同視之告訴人對被告所發之LINE對話內容，亦乏補強證據
    可資為憑，無法證明被告有如告訴人所指該次強制性交等犯
    行：　　
 1、針對告訴人歷次證述被告於附表編號2所示之強制性交犯嫌
    之內容，臚列如下：
　⑴於警詢、偵查之指述為：第2次也是被告來公司接我回家，我
    坐在後座，被告將車停在我家門口，被告又坐到後座，突然
    親我，我當時無法打開車門，當時我穿著毛衣和短裙，沒有
    穿絲襪，被告一直把手伸進我的內褲摸我的下面，並用手指
    插入我的下面，被告似乎聽不懂我在說什麼，力氣很大，我
    無法抵擋，車上很暗，我不確定他什麼時候把褲子脫掉的，
    我也不確定他什麼時脫掉我的內褲，他手一直摸我的下面，
    我一直用手擋住，但沒有阻止到他，他力氣真的很大，之後
    他就把他的生殖器放進我的陰道裡，我就嚇到，跟他說不要
    這樣，他問我真的不要嗎？我說我真的不要，你不要這樣，
    他叫我要乖乖聽話，我還是跟他說不要，他沒有射精也沒有
    戴保險套，結束之後，他就回到駕駛座，我就下車回家，在
    我洗澡時，我發現我下體有出血等語（偵卷第12至13、83頁
    ）。
  ⑵於原審之證述則為：被告對我為強制性交犯行的次數我已經
    不記得了，只記得有一次被告沒有戴套，後來我月經沒有來
    ，我很緊張，第一次我一直反抗，就很痛，回去洗的時候下
    面有血，被告是用手伸入我的陰道，至於有沒有用性器，我
    已經忘記了，這件事情對我來說傷害蠻大的，我後來一直很
    憂鬱，想把事情忘掉，因此詳細的細節，我有點想不起來等
    語（原審卷第77頁）。
　⑶據告訴人上開指述，足稽告訴人於警詢、偵查固就被告對其
    所為之強制性交犯行指訴歷歷，惟於審理中就此次受害事實
    針對被告有無以性器侵之此一重要之點，稱已不復記憶，明
    顯迥異於其警偵之指述無訛。
 2、妨害性自主罪之被害人，固無法期待必然有典型之事後情緒
     反應及通篇一律之外顯表徵，仍應細究被害人與加害者間
    之關係、當時所處情境、互動情形、被害人之個性、被害人
    對受害之主觀感受、於案發當時是否已適度表現於外，令他
    方可據為適度之感知與反應。若行為之一方認他方已達性交
    之合意，他方於過程中亦未將內心之排斥彰顯於外，態度隱
    晦不明，則縱然他方事後恍然於事發當下方寸間之矛盾、掙
    扎甚至抗拒，因難期他方得以覺知體察，實難遽依強制性交
    罪論處。查：
  ⑴告訴人固於原審中指稱：我因為遭被告性侵，所受傷害極  
    大，後來就一直很憂鬱，想把這件事情忘掉等語（原審卷第
    77頁），惟據被告所提出之107年11月16日至18日被告與告
    訴人間之LINE對話，其內容如下（偵卷第33頁，此部分對話
    經告訴人於原審確認無訛，原審卷第83頁）：
2018年11月16日(五) 下午07:28被  告：今天順利嗎 下午07:35告訴人：坐了3桌剛下台                  被咖了 下午07:53被  告：那客人瞎了 下午09:02告訴人：（笑臉貼圖） 下午09:07被  告：扯斃了 下午10:30告訴人：阿正叫我先下班了 下午11:37被  告：抱歉 剛沒看到 2018年11月17日(六) 上午12:02告訴人：哈哈我到家了 上午12:03告訴人：阿正叫我明天下課去幫忙 上午12:18被  告：哈                  好的喔 上午12:48告訴人：摁 下午09:56告訴人：我到店裡了 下午09:57被  告：好的，辛苦了，加油加油！ 下午10:06告訴人：好（笑臉貼圖） 下午10:18被  告：哈，祝妳今天很順利 2018年11月18日(日) 上午02:21告訴人：不順利 上午02:26告訴人：我不知道阿正今天叫我來幹嘛的（笑臉貼圖）很無聊想回                  去了    　　　　　　　     上午02:31被  告：這樣太壞                  叫她框妳（笑臉貼圖）        
    告訴人固於警偵及原審審理中屢屢證稱其遭被告強制性交，
    身心倍受煎熬，精神極度壓抑，然觀之上開告訴人於所稱遭
    被告強制性交後之3日內（16日至18日）與被告間私密之對
    話與互動，卻是相當自然，其間不乏告訴人向被告埋怨遭客
    人咖台、因工作不順利並質疑「阿正」要求告訴人到酒店幫
    忙之必要性等情，且於此3日內屢傳送笑臉貼圖予被告，並
    回應被告關心鼓勵之對話，全然無告訴人所稱甫遭性侵之驚
    懼惶恐等任何反應，更無對被告刻意疏遠或透露些微埋怨、
    不悅之言語，實在與告訴人日後所稱於案發後所受傷害極大
    、非常憂鬱又極力想忘卻種種經歷之反應大相逕庭，難以相
    應。
　⑵至告訴人固提出其於107年11月30日以LINE向被告傳送之下列
    訊息為據（偵卷第31、37至38頁）：
告訴人：你打電話給我怎麼了@@（14：08）                  被  告：關心妳啊（14：21）                        被  告：如果還是不舒服（14：21） 被  告：今天我再幫妳請假（14：21）                      告訴人：我超級不舒服（14：23）                          告訴人：從你在車上對我…我經期一直沒來（14：23）        被  告：我結紮了啦（圖貼）不用擔心應該是喝酒熬夜…（14：24） 被  告：今天有上課嗎（14：25）                          被  告：是感冒不舒服嗎（14：26）                    被  告：還是…（14：26） 被  告：（未接來電）（14：27） 被  告：啊。今天禮拜五齁。畫畫中嗎（14：28） 告訴人：我真的覺得很不被尊重，在車上是你硬來的！（無法辨識時間） 被  告：妳自己也說跟我玩…怎麼知道玩出火花了（圖貼）（14：35）    被  告：都答應妳以後乖乖了嘛（14：36）              被  告：除非妳說可以（14：36）                        告訴人：我哪有說要跟你玩（14：36）                    被  告：妳自己都說是意外了…以後會乖啦都答應妳了…晚點我會過去板             橋。再去接妳下課啦（圖）（14：37） 告訴人：而且你說你結紮了，那你第二次幹嘛戴套（圖貼）（14：37）    被  告：因為沒有洗澡（圖貼）（14：38） 被  告：第一次我洗好去接妳（14：38） 被  告：沒洗澡不能愛愛（圖貼）（14：39） 被  告：不用擔心啦。（14：39） 被  告：妳在畫畫嗎（14：40） 被  告：那晚點下課去接妳啊。但是感冒不能親親（圖貼）（14：40） 被  告：我幾點到新埔站接妳（圖貼）（14：56）            告訴人：我今天不去上班了（15：12） 被  告：阿正那我請就好。沒關係（15：13） 被  告：下課去接妳嘛（圖貼）（15：14） 被  告：（未接來電）（17：30）  
    基此，可知告訴人於相隔約2個星期後以LINE對被告為上開
    對話，並直指「在車上是你硬來的！」、「我哪有說要跟你
    玩」等語，追究被告未得其同意之強制行為，足稽告訴人於
    所指遭被告於16日性侵2個星期後與被告間之對話，明顯冷
    淡，刻意不搭理被告之關切語詞，甚至連被告主動表示將前
    往接送等語，亦置若罔聞，實核與其於案發當日及後續2日
    熱絡之自然互動（107年11月16日至18日告訴人與被告間之L
    INE對話）截然不同，本案告訴人何以在其所稱遭受身心強
    烈壓力下之案發後3日間與被告互動自然、並無避諱，卻在
    事發後2個星期態度丕變，實在令人不明究理。
  ⑶再據證人即面試告訴人之甲○○於原審證稱：當時我是在1111
    人力銀行取得告訴人之資料，我是與被告一同面試告訴人，
    由於是陪酒的工作，我一定會跟面試的人說明工作環境、工
    作性質，須與客人互動聊天，玩遊戲依照慣例我們會問告訴
    人要不要做S（即性交易）等情；在被告與告訴人面談時，
    互動良好，感覺彼此都有好感，之後告訴人第一次上班的時
    間是10月23日下午3點的班，上班地點在○○酒店，被告除了
    要接送小姐，也要關心小姐在酒店有沒有遇到問題，要負責
    聯繫行政，告訴人在回家時也會傳訊息告知有無到家，但在
    告訴人上班2周後，被告有跟我說告訴人要做他的小三，我
    則提醒被告不要玩火，因為被告的老婆管很緊，被告的手機
    還有被監控及定位，而告訴人在上班的這段期間並無向她反
    應有何工作上的狀況或其他事情等語（原審卷第96至101頁
    ）；另依證人即案發當時擔任○○商務會館行政助理一職之乙
    ○○於原審則證稱：告訴人是被告帶來○○公司，從事桌邊服務
    、陪客人在包廂唱歌，被告除了帶告訴人，還有其他小姐，
    但被告曾跟我說告訴人是小女朋友、小老婆，要我特別照顧
    ，我當下一笑置之，跟被告說你不是有老婆了嗎，之後告訴
    人仍有繼續來上班，過程中告訴人不曾跟我提到與被告間有
    什麼事情，我與告訴人間的LINE最後的互動是11月23日，之
    後我再傳LINE訊息，告訴人就都沒有回應了等語（原審卷第
    105至108頁），是據與告訴人近身接觸之證人甲○○、乙○○均
    一致證稱被告與告訴人平時互動情形良好，並無異樣，且被
    告於本案偵審過程中就其與告訴人關係所為認知之供述，既
    核於其於案前向證人甲○○、乙○○所透露者相同，核非被告臨
    訟杜撰之詞，尚非子虛。本案事發期間與被告、告訴人近身
    接觸之證人甲○○、乙○○既未覺察告訴人有身心受迫之跡證，
    且證人甲○○、乙○○就被告與告訴人間之相處情形，與被告所
    提出且經告訴人當庭確認之LINE對話相符，即告訴人與被告
    間之互動自若，未見異狀，則告訴人所指其遭被告性侵一事
    ，在僅有告訴人之單一指述及與告訴人之指述同一之LINE對
    話，別無其餘情況證據、補強證據資以補強，誠難信為真實
    。
(四)本案告訴人所指被告有於附表編號3所示之時間、地點對其
    為強制性交之犯行，亦僅有告訴人之指述以及應與告訴人指
    述同視之告訴人對被告所發之LINE對話內容，誠乏補強證據
    可資為憑，無法證明被告有如告訴人所指該次強制性交等犯
    行：　　
 1、針對告訴人於警詢、偵查就被告於附表編號3所示強制性交
    犯嫌之指述為：第3次是在凌晨3點多，也是被告開車來載我
    回家，這次車子停在我家旁的巷子裡，而且被告在第1次性
    侵我後，有打電話來安撫我，我就想算了，我還要打工，沒
    想到還有第2次，他這次也是坐到我旁邊，然後就親我，這
    次還把我的嘴巴親到瘀青，我一直反抗說不要，還有推他，
    接著他把手伸到我的衣服裡，把我的nu bra撕起來，摸我胸
    部，我一直拒絕說不要，他完全不理我，他力氣很大，當天
    我是穿黑色牛仔褲，他直接把我所有褲子拉到膝蓋，先用手
    指伸進我的陰道，然後他就脫褲子，我不確定他有無完全脫
    下來，這次他有戴保險套，就強迫我，我一直推他，他一直
    說給他，他會好好照顧我，我說我不需要，我真的不要，我
    不想跟你做，他壓在我身上，把生殖器插入我的陰道內，插
    了幾下後，因為我一直反拉，他沒有射精就不了了之，他還
    要我用手幫他，但我說不要，我要回家，他才要我整理衣服
    ，並且發薪水給我，經過這件事我還有持續打工至11月23日
    ，但我碰到被告都很害怕，所以我都沒有叫他來接我下班，
    我都儘量上早一點的班，自己回家，後來我的經期晚了一個
    星期，愈想愈害怕，我就LINE被告為什麼要這樣對我等語（
    偵卷第13、85頁）。
 2、至告訴人就其甫於9日遭被告強制猥褻，又於16日遭被告性
    侵，何以18日又請被告載其下班，且願與被告獨處於車內一
    情，告訴人先於警詢時稱：因為我想說他可能誤會，我就當
    沒有這件事，而且我很缺錢，我想繼續打工等語（偵卷第13
    至14頁）；其後又於偵查中改稱：是因為我當時還未意識到
    這就是性侵，因為我第1次碰到這種事情，還沒有反應過來
    等語（偵卷第83頁）；然本案告訴人歷經本案時，已是成熟
    女子，對於人我互動、人際交往之限制尺度應有相當之認知
    與理解；若確實遭遇11月9日被告在違反其意願下對其上下
    其手，身處被告所駕駛之車內遭被告搭其肩，強吻及愛撫等
    違反其本意之不法舉措，要能克服內心壓力再度於深夜獨自
    乘坐被告車輛返家已是難當，告訴人卻無視於其自身所描繪
    之種種壓力，再於11月16日凌晨零時44分，主動告知被告「
    阿正叫我先下班了，你現在方便來接我嗎@@」等語（偵卷第
    33頁），其後於所稱11月16日凌晨3時許遭被告性侵後，復
    於11月18日凌晨2時43分再通知被告稱「剛跟阿正說了我要
    回去了你有空來接我嗎」等語（偵卷第34頁），因而使被告
    再度有與告訴人深夜獨處之機會，告訴人所述與其所呈現之
    客觀行為明顯背馳，有違常情，令人費解。
 3、再者，告訴人指於11月18日凌晨3時許，遭被告強制性交，
    身心嚴重受創，惟告訴人於同日（18日）晚間10時44日再度
    主動發LINE詢問被告：「你看電影嗎」，繼而告訴人與被告
    有如下之LINE對話（偵卷第34至36頁）：
2018年11月18日(日) 下午10:44告訴人：你看電影嗎 下午10:44被  告：好多年沒去電影院(笑臉貼圖） 下午10:46告訴人：這麼忙噢 下午10:55被  告：就看電視  我是電視兒童 2018年11月19日(一) 上午01:45告訴人：電視不好看啊(笑臉貼圖） 下午12:50被  告：哈  在幹嘛 下午04:21告訴人：畫畫呀 下午04:29告訴人：你呢 下午04:58被  告：東奔西跑(笑臉貼圖)  2018年11月20日(二) 上午12:31告訴人：摁 上午12:52被  告：還沒睡喔 上午12:57告訴人：對呀 上午01:32被  告：哈  在玩啥咪 上午01:45告訴人：沒玩呀 上午02:00被  告：早點休息 下午03:39告訴人：好的（貼圖） 下午04:43被  告：哈  都下午了 下午04:51告訴人：對呀哈哈 下午04:54被  告：哈  畫畫加油 下午06:26告訴人：THANKS（貼圖） 2018年11月21日(三) 下午11:40被  告：在哪玩 2018年11月22日(四) 上午12:16告訴人：沒玩呀  剛到家 上午12:21被  告：喔喔，辛苦了啊 上午01:00告訴人：(笑臉貼圖) 上午01:03被  告：早點休息 上午01:05告訴人：好喲晚安 下午07:56被  告：順利嗎（笑臉貼圖） 下午07:58告訴人：沒桌呀才1節吧 下午08:00被  告：哭臉貼圖 下午08:01被  告：好。加油。我先去開壇作法幫妳加持 下午08:02告訴人：害羞笑臉貼圖 下午08:03被  告：天靈靈地靈靈太上老君快顯靈餅乾餅乾第一名　  下午11:13告訴人：下班了我自己回去喔 下午11:15被  告：好的  辛苦妳了 下午11:25告訴人：不會 下午11:53被  告：到家快休息喔 2018年11月23日(五) 上午12:31告訴人：OK貼圖 下午04:03被  告：我來了 下午04:53告訴人：噢 下午05:05被  告：哈  吃飯沒 下午05:07告訴人：吃了 下午05:12被  告：那就好 下午05:15告訴人：現在空臺哈哈我今天到11點 下午05:21被  告：好的 2018年11月24日(五) 上午12:25被告：安安安安 上午12:39告訴人：我還在包廂裡面 上午12:39被  告：好的喔辛苦了 上午12:39告訴人：笑臉貼圖 上午12:39被  告：哈 上午01:04告訴人：我出來了 上午01:05告訴人：你方便來接我嗎 上午01:06被  告：今天發薪日我離不開耶（哭臉貼圖） 上午01:16告訴人：噢 
  ⑴據告訴人於11月18日當日與被告之對話觀之，告訴人於所稱
    遭被告性侵之當日晚間10時44分，竟主動向被告詢及「你看
    電影嗎」，抒發己見表示電視不好看，在被告詢其當下活動
    時，回應被告以自己在畫畫，又與被告分享工作狀況，於被
    告給予安慰支持時，傳遞笑臉貼圖予被告等情，足見告訴人
    與被告間之對話應對，愈發自然，告訴人甚且有逸脫工作內
    容，探詢被告平日嗜好之舉動；凡此種種，實難想見告訴人
    有何其所稱於同日凌晨3時許遭被告強制性交致其身心受創
    、精神痛苦或內心恐懼表徵，亦難以理解何以告訴人於18日
    凌晨3時許遭被告性侵後，猶得於同日晚間10時44分許主動
    詢問被告是否看電影等閒話家常之可能；就此告訴人於偵查
    中固稱是因第一次碰到這種事，沒有反應過來，然事發至此
    ，告訴人已歷經3次其所稱遭被告強制猥褻、性交之不堪對
    待，以告訴人之年齡、社經地位判斷，實在難認其有無法反
    應之可能，已如前述，自難據信為真。細繹前開告訴人與被
    告間之對話，告訴人於11月18日自稱遭被告性侵後至11月24
    日上午1時6分向被告詢問「你方便來接我嗎」之前，其2人
    間之互動正常，絲毫未見有任何不滿、生氣之情緒反應，反
    係於11月24日上午在告訴人詢問被告能否前來接送遭被告以
    「今天發薪日我離不開耶（哭臉貼圖）」拒絕後，告訴人不
    僅之後未再上班，且與被告間之對話則係以「幹嘛（26日下
    午7時3分）」、「噢（26日下午8時19分）」、「摁（26日
    下午8時37分）」相對淡漠之語詞回應（偵卷第36頁），此
    據證人乙○○於原審證稱：告訴人最後1次上班是11月23日（
    上班到至24日凌晨）之後就完全失聯，我之後還是有聯絡告
    訴人，但都沒有回應等語即明（原審卷第108頁），之後告
    訴人於11月30日則一反昔日態度以LINE直言「我真的覺得很
    不被尊重，在車上是你硬來的！」等指控，明顯與昔前事發
    後之互動情況有別，以期間告訴人既未再與被告有任何實際
    接觸，其情緒態度之轉折恐無法完全排除係因被告拒絕前往
    接送之可能，辜不論其實情為何，以事發後告訴人對被告之
    態度既有上開變化，自不得偏採對被告不利之片斷而忽視於
    案發後當晚及事後數日間告訴人猶得主動對被告話家常、請
    被告前往接送之自然舉動於不顧。
  ⑵至被告固於告訴人11月30日LINE對話中有回應告訴人稱「除
    非妳說可以」一詞，然被告亦同時稱「妳自己也說跟我玩…
    怎麼知道玩出火花了」、「妳自己都說是意外了…以後會乖
    啦都答應妳了」等語（偵卷第37頁），可徵被告認其與告訴
    人間就性行為一事或有共識且互有討論，實難以被告所稱「
    除非妳說可以」一語，即遽認此乃被告就有無得告訴人同意
    而與之性交之自懺之詞，遑論就此作為判斷被告有如檢察官
    所指分別於11月9日之強制猥褻及於11月16日、11月18日所
    指之強制性交等犯行之跡證。再者，本案告訴人於所指遭性
    侵後之未加反應，不予表態，如常地與被告維持自然地互動
    ，正常上班，此據證人甲○○、乙○○證述明確，亦有上開LINE
    對話附卷可佐，已詳如前述，實在與一般人遭遇性侵後之反
    應迥異，至告訴人所提出之上開LINE中直指在車內遭被告硬
    來之對話無異係與告訴人指述之同一及累積性證據，難以作
    為告訴人證述之補強證據，本案告訴人就其所指遭被告於附
    表編號3所示時地性侵之事實僅據告訴人之指述，別無間接
    證據足資佐憑，尚難遽信為實。
(五)告訴人於所指3次分別遭被告強制猥褻、強制性交後，舉止
    神情依然自若，不僅未向○○酒店之同仁抑任何親友求援，與
    接觸之同仁正常應對，如常工作，其間不乏主動要求被告前
    往接送，未禁絕深夜與被告獨處之可能，與被告間之對話全
    然未顯露出恐懼、驚愕、羞忿，甚或嫌惡、不悅之情緒反應
    ，告訴人之客觀表徵著實難令一般人得以覺察告訴人在附表
    編號1至3所示之時地有何遭人強制猥褻或性交之事實；至告
    訴人所提出107年12月3日之台北安緹婦產科診所之診斷證明
    書所載「無月經，月經異常，陰道炎」，另醫師囑言所述「
    因上述病症至本診所就診，經檢查無懷孕」等情（偵卷第91
    頁），無從認與被告所涉強制猥褻、強制性交等犯嫌間之關
    聯性，自難作為告訴人指述之補強證據，是本案依告訴人、
    被告所述其2人間之互動經過及全卷事證，實難遽以嚴刑重
    法相繩於被告。
六、綜上所述，本案依公訴意旨所指證據，並未達於通常一般人
    均不致有所懷疑，而得確信被告涉犯上開強制猥褻、強制性
    交犯行之程度。此外，復查無其他積極證據足資證明被告涉
    有公訴意旨所指犯行，即不能說服本院形成被告有罪之確信
    。原審以不能證明被告犯罪，而為無罪之判決，並無違誤。
    檢察官上訴意旨略以：㈠被告與告訴人2人相處時間不長，且
    告訴人係因經濟需求而從事酒店小姐工作，若如被告所稱告
    訴人答應他當她小三云云，何以被告未提供告訴人對等之金
    錢援助，況告訴人猶持續擔任酒店小姐且遭被告欠薪？㈡告
    訴人就受害經過所為指述脈絡一致，且告訴人因被告之安撫
    ，才使被告有對告訴人強制猥褻及強制性交犯行之機會，至
    被告所稱「都答應妳以後乖乖了嗎」、「除非妳說可以」等
    語，亦足徵告訴人絕非自願與被告發生如附表編號1至3所示
    之行為為由，指摘原判決違背法令，有違經驗法則且理由矛
    盾。然查：
(一)上訴意旨所指前情，均業經本院指駁如前。刑事案件判斷之
    核心在於事件之緣起、始末之整體歷程，有真相才能論斷是
    非，而真相須由每一個片段加以串連，在證據支撐下，始得
    斷其全貌。
(二)本案被告認告訴人為其小三、小女朋友等情，是否須以金錢
    作為對價或資以維繫，並無事理之必然；至本案論及有關被
    告認告訴人為其小三、小女朋友一情，僅用以佐憑被告主觀
    對於與告訴人所為如附表編號1至3所示客觀行為之認知背景
    事實，此部分除被告之自述外，已據證人甲○○、乙○○於原審
    結證綦詳，並非虛妄，詳如前述，至被告有無公訴人所指於
    附表各編號所指強制猥褻及強制性交等犯嫌，仍應就各該構
    成要件之核心事實加以審認，已一一論述如前，不再贅述；
    另本案因告訴人於107年11月24日凌晨上班後即未再出現，
    故按週給付之最後一期薪資未能領取等情，亦核與本案之判
    斷無涉。本案被告是否有告訴人所指之強制猥褻或強制性交
    犯行，仍應針對構成要件事實，依全卷事證綜合判斷加以審
    認，避免以偏概全，造成冤抑。
(三)本案僅據告訴人單一指述，至告訴人所提出之LINE對話中告
    訴人所傳發之言詞，實為與告訴人指述同一之重複性證據，
    無法據為告訴人指述之補強。本案無法忽視告訴人本身之年
    齡、智識程度及社會歷練已相當成熟，於所指遭受侵害後理
    應採取相當自我保護措施及防免接觸之作為，或流露些許因
    受害難以扼抑、掩隱之情緒反應、精神表徵，然就此部分之
    相關證據付之闕如，反而呈現出告訴人於案發後與被告間之
    自然互動，與告訴人所述遭被告強力施暴致其內心驚恐、惶
    懼不安之心境難謂相合；再以告訴人於所稱受害後仍主動委
    請被告於深夜單獨接送等舉止，實在違常，是認本案卷內所
    存證據確實不足證明告訴人有遭被告強制猥褻或強制性交等
    事實，依罪疑唯輕，有利被告之原則，自應為被告有利之認
    定。檢察官所執前詞，指摘原審判決被告無罪不當，尚難憑
    採，因認其上訴為無理由，應予駁回
據上論斷，應依刑事訴訟法第368條，判決如主文。
本案經檢察官鄭潔如提起公訴，檢察官郭騰月提起上訴，檢察官
蔡顯鑫到庭執行職務。
中    華    民    國   109    年    4    月    30    日
                  刑事第三庭   審判長法  官  張惠立
                                     法  官  張江澤
                                     法  官  劉兆菊
以上正本證明與原本無異。
檢察官如不服本判決，應於收受送達後20日向本院提出上訴書狀
，惟須受刑事妥速審判法第9條限制。其未敘述上訴之理由者，
並得於提起上訴後20日內向本院補提理由書(均須按他造當事人
之人數附繕本)「切勿逕送上級法院」。
刑事妥速審判法第9條：
除前條情形外，第二審法院維持第一審所為無罪判決，提起上訴
之理由，以下列事項為限：
一、判決所適用之法令牴觸憲法。
二、判決違背司法院解釋。
三、判決違背判例。
刑事訴訟法第 377 條至第 379 條、第 393 條第 1 款之規定，
於前項案件之審理，不適用之。
                                      書記官  陳佳微
中　　華　　民　　國　　109 　年　　4 　　月　　30　　日
附表
編號 時間 地點 方式 起訴罪嫌 1 107 年11月9日上午3 時許 臺北市○○區○○路000 號前，在被告所駕駛車輛上 被告不顧告訴人以口頭拒絕、以手推開被告等方式表示不願意之意思，仍以違反告訴人意願之方式，觸摸告訴人大腿、強吻告訴人脖子、嘴部，並以手強行觸摸告訴人胸部，對告訴人為強制猥褻得逞。 刑法第224條之強制猥褻罪嫌 2 107 年11月16日上午2 時許 臺北市○○區○○路告訴人A 女住家前，在被告所駕駛車輛上 被告不顧告訴人以口頭拒絕、以手推開被告等方式表示不願意之意思，仍以強脫告訴人之內褲等違反告訴人意願之方式，將自己手指、生殖器插入告訴人陰道內，對告訴人為強制性交得逞。 刑法第221條第1項強制性交罪嫌 3 107 年11月18日上午2 時30分許 臺北市○○區○○路0 號前，在被告所駕駛車輛上 被告不顧告訴人以口頭拒絕、以手推開被告等方式表示不願意之意思，仍以強脫告訴人之褲子等違反告訴人意願之方式，將自己手指、生殖器插入告訴人陰道內，對告訴人為強制性交得逞。 刑法第221條第1項強制性交罪嫌